Minutes et répertoires du notaire Étienne REGNAULT, 5 octobre 1710 - 18 mars 1751 (étude XVIII)
Archives nationales
- Minutes de Étienne REGNAULT, 1643 - 1771; MC/ET/XVIII/323 - MC/ET/XVIII/616
  - Minutes. 1741, mai - 1741, août, mai 1741 - août 1741; MC/ET/XVIII/556
    - Poullalier (Jean François) tailleur de pierres à Versailles § titre nouvel, 2 mai 1741; MC/ET/XVIII/556
      titre nouvel; Poullalier, Jean François
    - Clouët (Gabriel) maître et marchand potier d'étain place Maubert § titre nouvel, 2 mai 1741; MC/ET/XVIII/556
      titre nouvel; Clouët, Gabriel
    - Obligation rapportée concernant Jean Delestre, travaillant à la composition du noir servant à l'impression en taille douce demeurant rue des Postes., 6 mai 1741; MC/ET/XVIII/556
      obligation; Postes (rue des); Delestre, Jean
    - Phlipon (Henri) maître maçon rue Neuve Sainte-Geneviève § Constitution, 19 mai 1741; MC/ET/XVIII/556
      constitution de rente; Phlipon, Henri
    - Dupin (Charles) maître relieur doreur rue Fromentel § Inventaire après le décès de la femme de .., 27 mai 1741; MC/ET/XVIII/556
      inventaire; Dupin, Charles
    - relieur doreur de livres (alloué) § Contrat pour 4 ans, entre Jean de Corde, journalier, et Louis Chenu fils, maître relieur doreur de livres, au profit de Thomas Decorde, fils de Jean. Logé, nourri, blanchi. Sauf 100 livres d'indemnité au cas de rupture., 4 juin 1741; MC/ET/XVIII/556
    - Dupin (Charles) maître relieur doreur rue Fromentel § Mariage de .., 4 juin 1741; MC/ET/XVIII/556
    - Chenu (Louis) fils maître relieur doreur de livres rue Charretière § alloué, 4 juin 1741; MC/ET/XVIII/556
    - Bataille (Jean Baptiste) maître relieur doreur de livres rue des Carmes § transport de rente, 13 juin 1741; MC/ET/XVIII/556
      transport de droits; Bataille, Jean Baptiste
    - Saurtoy (Gabriel) maître serrurier grande rue du fg. Saint-Jacques du Haut Pas § Sousbail, 20 juin 1741; MC/ET/XVIII/556
      bail; Saurtoy, Gabriel
    - Mercier (Claude) marbrier rue Bordet § apprentissage chez la femme de .., maîtresse couturière, 12 juillet 1741; MC/ET/XVIII/556
      contrat d'apprentissage; Mercier, Claude
    - Leroux (Jacques) maître horloger à Dieppe § obligation rapportée de la veuve de .., 18 juillet 1741; MC/ET/XVIII/556
      obligation; Leroux, Jacques
    - Bunel (Jean) maître menuisier Cul de Sac d'Amboise § Vente, 29 juillet 1741; MC/ET/XVIII/556
      acte de vente; Bunel, Jean
    - Delahoguette (Simon) marchand joaillier rue Saint-Honoré § renonciation, 11 août 1741; MC/ET/XVIII/556
      Delahoguette, Simon
    - Clergé (Louis) marchand tapissier à Paris § renonciation à la succession de .., 11 août 1741; MC/ET/XVIII/556
      Clergé, Louis
  - Minutes. 1741, septembre - 1741, décembre, septembre 1741 - décembre 1741; MC/ET/XVIII/557
    - Notoriété aux dires de Antoine Poilly, graveur et marchand d'estampes, demeurant rue Saint-Jacques., 11 septembre 1741; MC/ET/XVIII/557
      notoriété; Saint-Jacques (rue); Poilly, Antoine de (16..-17.., graveur); graveur; dessinateur
    - Viette (Pierre) relieur doreur rue Froidmantel § Constitution, 13 septembre 1741; MC/ET/XVIII/557
      constitution de rente; Viette, Pierre
    - Bourgeois (Denis Marin) maître maçon rue Saint-Etienne des Grecs § transaction contenant délégation, 27 septembre 1741; MC/ET/XVIII/557
      accord; Bourgeois, Denis Marin
    - Desbraisses (Jean Baptiste) maître tourneur rue des Lavandieres § bail à loyer, 27 septembre 1741; MC/ET/XVIII/557
      bail; Desbraisses, Jean Baptiste
    - Desbraisses (Jean) maître tourneur rue des Lavandieres § désistement de bail, 28 octobre 1741; MC/ET/XVIII/557
    - Viette (Pierre) relieur doreur rue du Mont Saint-Hilaire § transport de rente, 17 novembre 1741; MC/ET/XVIII/557
      transport de droits; Viette, Pierre
    - Fessard (Jean) maître maçon rue Traversine § procuration, 30 novembre 1741; MC/ET/XVIII/557
      procuration; Fessard, Jean
    - Chambord (château de) Eure, arrond. Evreux (Etat de meubles-récolement, peu de détails) § Inventaire après décès de Marie Anne Bazin, femme de Guillaume de La Boissière, seigneur de .., 4 décembre 1741; MC/ET/XVIII/557
    - Inventaire après décès de la femme de Guillaume de La Boissière, chevalier, seigneur de Chambord, demeurant rue des Juifs, dont la prisée de la bibliothèque., 4 décembre 1741; MC/ET/XVIII/557
      inventaire après décès; Juifs (rue des); La Boissière, Guillaume de
    - Leroy (Pierre), ancien grand garde du corps des marchands orfèvres joailliers de P., rue Montagne Sainte-Geneviève § Testament de ..; Dépôt et reconnaissance de codicille, 29 décembre 1741; MC/ET/XVIII/557
      testament; dépôt de pièces; reconnaissance; Leroy, Pierre
  - Minutes. 1742, janvier - 1742, avril, janvier 1742 - avril 1742; MC/ET/XVIII/558
    - Inventaire après décès de Félix Esnault, prêtre, docteur en théologie de la faculté de Paris, curé de l'église Saint-Jean-en-Grève, demeurant au cloître Saint-Jean-en-Grève, dont la prisée de la bibliothèque., 16 janvier 1742; MC/ET/XVIII/558
      Précisions sur le contenu: docteur (théologie)
      inventaire après décès; Esnault, Félix; prêtre; curé
    - Viette (Pierre) relieur doreur rue du Mont Saint-Hilaire § transport de rentes, 22 janvier 1742; MC/ET/XVIII/558
    - Lenoir (Henri) maçon grande rue du fg. Saint-Jacques du Haut Pas § Compte et obligation, 3 février 1742; MC/ET/XVIII/558
      obligation; Lenoir, Henri
    - Monselet (Joseph Guillaume) maître et marchand tapissier rue Neuve Saint-Merry § Mainlevée, 17 février 1742; MC/ET/XVIII/558
      Monselet, Joseph Guillaume
    - Constitution perpétuelle. Savinien Allais. Maître à danser à Versailles., 7 mars 1742; MC/ET/XVIII/558
      constitution de rente; Versailles (Yvelines); Allais, Savinien; enseignant; danseur
    - Ravechet (Jean François), marchand orfèvre, sur le pont Notre-Dame § Constitution perpétuelle, 7 mars 1742; MC/ET/XVIII/558
      constitution de rente; Ravechet, Jean François
    - Pajot (Pierre) marchand tapissier Enclos Saint-Jean de Latran § Constitution perpétuelle, 9 avril 1742; MC/ET/XVIII/558
      Pajot, Pierre
    - LEMERCIER DE LA RIVIÈRE (Paul Pierre) intendant de Justice, Police, Finance et Marine de la Martinique § procuration de Paul, Pierre LEMERCIER DE LA RIVIÈRE à Jean, Denis ADAM reconstitution de rende du même au même, 24 février, 8 et 19 mars 1763., 24 février 1763 - 19 mars 1763; MC/ET/XVIII/558
      procuration; Lemercier de La Rivière, Paul Pierre
  - Minutes. 1742, mai - 1742, août, mai 1742 - août 1742; MC/ET/XVIII/559
    - Lefebvre (Guillaume) marchand tapissier rue du Jardin du Roi § transaction et obligation, 17 mai 1742; MC/ET/XVIII/559
      obligation; accord; Lefebvre, Guillaume
    - Bailly (Etienne) Maître relieur doreur rue de Saint-Jean de Latran § Vente de meubles et conventions, 10 juin 1742; MC/ET/XVIII/559
      acte de vente; Bailly, Etienne
    - Bailly (Martin) juré maître relieur doreur de livres rue Saint-Jean de Latran § Vente de meubles et conventions, 10 juin 1742; MC/ET/XVIII/559
      acte de vente; Bailly, Martin
    - Roussin (Gilles) marchand faïencier à Paris § Arrêté de compte d'exécution testamentaire, 11 juin 1742; MC/ET/XVIII/559
      Roussin, Gilles
    - Roussin (Gaspard) marchand faïencier rue Montagne Sainte-Geneviève § Arrêté de compte d'exécution testamentaire, 11 juin 1742; MC/ET/XVIII/559
      Roussin, Gaspard
    - Duban (François) marchand faïencier au Marché Neuf § Notoriété aux dires de .., 18 juin 1742; MC/ET/XVIII/559
      Duban, François
    - Douceur (Etienne) maître relieur doreur de livres rue Charretière § Inventaire après le décès de la femme de .. ustenciles de relieur), 20 juin 1742; MC/ET/XVIII/559
      inventaire; Douceur, Etienne
    - Quette (Pierre) marchand cartier rue des Grands Augustins § transport de rente, 26 juin 1742; MC/ET/XVIII/559
      transport de droits; Quette, Pierre
    - Durry (Jacques) maître fondeur; cour Lamoignon § titre nouvel, 23 juillet 1742; MC/ET/XVIII/559
      titre nouvel; Durry, Jacques
    - Trenel (Etienne), marchand orfèvre, rue de la Huchette § Titre nouvel, 23 juillet 1742; MC/ET/XVIII/559
      titre nouvel; Trenel, Etienne
    - Raymond (Etienne Hubert) architecte juré expert de bâtiments rue Jean Pain Molet § Bail à loyer, 14 août 1742; MC/ET/XVIII/559
      bail; Raymond, Etienne Hubert
    - Bouillot (Jean Baptiste) maître serrurier rue des Rosiers § bail à loyer, 14 août 1742; MC/ET/XVIII/559
      bail; Bouillot, Jean Baptiste
    - Quittance de la veuve de Louis Etienne LOULLIER. Maître à danser. Rue Montorgueil., 28 août 1742; MC/ET/XVIII/559
      quittance; Montorgueil (rue); Loullier, Louis-Etienne; enseignant; danseur
  - Minutes. 1742, septembre - 1742, décembre, septembre 1742 - décembre 1742; MC/ET/XVIII/560
    - Teindeur (Paul Guillaume) maître fondeur rue des Anglais § Mariage de .., 2 septembre 1742; MC/ET/XVIII/560
      contrat de mariage; Teindeur, Paul Guillaume
    - Chatelain (Pierre Henri) maître menuisier rue des Lavandières § Mariage de la fille de .., 2 septembre 1742; MC/ET/XVIII/560
      contrat de mariage; Chatelain, Pierre Henri
    - Mercier (Guillaume) maître relieur doreur rue du Mont Saint-Hilaire § Mariage de la fille de .., 9 septembre 1742; MC/ET/XVIII/560
    - Cosmant (François) maître relieur doreur de livres rue Charretière § Mariage du fils de .., 9 septembre 1742; MC/ET/XVIII/560
    - Cosmant (Antoine) maître relieur doreur de livres rue Charretière § Mariage de .., 9 septembre 1742; MC/ET/XVIII/560
      contrat de mariage; Cosmant, Antoine
    - Mercier (Pierre) compagnon relieur doreur à Paris § donataire des outils et ustenciles de relieur Testament, 23 septembre 1742; MC/ET/XVIII/560
      testament; Mercier, Pierre
    - Aubert (Martin) maître relieur doreur à Paris en qualité d'exécuteur testamentaire § Testament, 23 septembre 1742; MC/ET/XVIII/560
      testament; Aubert, Martin
    - Viette (Pierre) relieur doreur rue du Mont Saint Hilaire § testament de .., 23 septembre 1742; MC/ET/XVIII/560
      testament; Viette, Pierre
    - Demure (Philippe) tapissier du Roi aux Gobelins rue Mouffetard § Mariage du beau-frère de .., 28 septembre 1742; MC/ET/XVIII/560
      contrat de mariage; Demure, Philippe
    - Raguin (Pierre) maître serrurier grande rue du fg. Saint-Jacques du Haut Pas § Notoriété aux dires de .., 10 octobre 1742; MC/ET/XVIII/560
      Raguin, Pierre
    - Remboursement. Etienne Lerat. Maître à danser. Rue Saint Victor., 28 octobre 1742; MC/ET/XVIII/560
      indemnité; Saint-Victor (rue); Lerat, Etienne; enseignant; danseur
    - Charlier (Jean) marchand faïencier rue Saint-Jacques § Inventaire après le décès de la femme de .., 29 octobre 1742; MC/ET/XVIII/560
      inventaire; Charlier, Jean
    - Disambourg (André) maître serrurier rue Saintonge § Inventaire après le décès de la femme de .., 30 octobre 1742; MC/ET/XVIII/560
      inventaire; Disambourg, André
    - Charlier (Jean) marchand faïencier rue Saint-Jacques § Mariage de .., 3 novembre 1742; MC/ET/XVIII/560
      contrat de mariage; Charlier, Jean
    - Coterel (Jacques Philippe) maître relieur doreur de livres rue de la Harpes § transport de droits successifs, 14 novembre 1742; MC/ET/XVIII/560
      transport de droits; Coterel, Jacques Philippe
    - Dupin (Jean Charles) maître relieur doreur de livres rue Fromenteau § transport de droits successifs, 14 novembre 1742; MC/ET/XVIII/560
      transport de droits; Dupin, Jean Charles
    - Dupin (Charles) maître relieur doreur de livres à Paris § transport de droits successifs, 14 novembre 1742; MC/ET/XVIII/560
      transport de droits; Dupin, Charles
    - Coterel (Jacques Philippe) maître relieur doreur de livres rue de la Harpe § Vente de meubles, 2 décembre 1742; MC/ET/XVIII/560
      acte de vente; Coterel, Jacques Philippe
    - Lemesle (Louis) serrurier de la maison royale de Saint-Cyr à Versailles y demeurant, en la première cour du Couvent § Mariage de .., 10 décembre 1742; MC/ET/XVIII/560
      contrat de mariage; Lemesle, Louis
  - Minutes. 1743, janvier - 1743, avril, janvier 1743 - avril 1743; MC/ET/XVIII/561
    - De Niesport (Gérard) maître imprimeur en taille douce à Paris § Testament de la veuve de Gérard De Niesport et Inventaire après son décès, 20 janvier 1743; MC/ET/XVIII/561
      inventaire; testament
    - Mignot (Jean Baptiste) maître coffretier rue de la Heaumerie § Mariage de .., 14 février 1743; MC/ET/XVIII/561
      contrat de mariage; Mignot, Jean Baptiste
    - Mignot (Nicolas Gabriel) maître coffretier rue du Bacs § Mariage du fils de .., 14 février 1743; MC/ET/XVIII/561
      contrat de mariage; Mignot, Nicolas Gabriel
    - Josse (Jean), maître peintre, à Paris § Notoriété du décès de la femme de .. (aucun inventaire), 6 mars 1743; MC/ET/XVIII/561
    - Didot (Pierre Denis), peintre, place Maubert § Notoriété aux dires de .., 6 mars 1743; MC/ET/XVIII/561
      notoriété; Didot, Pierre Denis
    - Dandrien (Nicolas), maître orfèvre, rue Sainte-Anne, enseigne 'Le Dauphin' § Bail de maison, 8 mars 1743; MC/ET/XVIII/561
    - Mercier (Guillaume) maître relieur doreur de livres rue du Mont Saint-Hilaire § Inventaire après le décès du beau père de .., 11 mars 1743; MC/ET/XVIII/561
    - Aubert (Martin Roch) maître relieur doreur rue Charpentière en qualité d'exécuteur testamentaire § Inventaire, 11 mars 1743; MC/ET/XVIII/561
      inventaire; Aubert, Martin Roch
    - Viette (Pierre) relieur doreur rue du Mont Saint-Hilaire § Inventaire après le décès de .., 11 mars 1743; MC/ET/XVIII/561
      inventaire; Viette, Pierre
    - Ferrand (André) marchand éventailliste rue Bourg L'Abbé § Constitution perpétuelle, 13 mars 1743; MC/ET/XVIII/561
      Ferrand, André
    - Brocsolle (Jacques) maître menuisier rue des Trois Portes § apprentissage, 14 mars 1743; MC/ET/XVIII/561
      contrat d'apprentissage; Brocsolle, Jacques
    - Menuisier (apprentissage) § Contrat pour 6 ans, entre Marie Dauvin, veuve de Jean Forest, et Jacques Brocsolle, maître menuisier, au profit de Jean-Baptiste Forest, mineur, fils de Jean. Logé et nourri pendant les 3 premières années, à l'exception du pain; les trois autres entièrement. Sans deniers déboursés., 14 mars 1743; MC/ET/XVIII/561
      contrat d'apprentissage; Dauvin, Marie; Forest, Jean; Brocsolle; Forest, Jean-Baptiste
    - Garand (François Vincent), marchand orfèvre joaillier, quai des Orfèvres § Apprentissage, 18 mars 1743; MC/ET/XVIII/561
      contrat d'apprentissage; Garand, François Vincent
    - Orfèvre joaillier (apprentissage) § Contrat pour 3 ans, entre Marie Madeleine Billot, et François Vincent Garand, marchand orfèvre joaillier, au profit de Louis Alphonse Desmontier, âgé de 12 ans, fils de F.A. Desmontier, mari de M.M. Billot. Logé, nourri, blanchi. Moyennant 300l., 18 mars 1743; MC/ET/XVIII/561
    - Hammerville (Jacques) relieur doreur rue Charretière § transaction, 7 avril 1743; MC/ET/XVIII/561
      accord; Hammerville, Jacques
    - Bataille (Antoine) relieur doreur rue Charretière § Transaction, 7 avril 1743; MC/ET/XVIII/561
      accord; Bataille, Antoine
    - Bradel (Pierre) relieur doreur rue Charretière § transaction, 7 avril 1743; MC/ET/XVIII/561
      accord; Bradel, Pierre
    - Henard (Georges) maître relieur doreur rue d'Ecosse § transaction, 7 avril 1743; MC/ET/XVIII/561
      accord; Henard, Georges
    - Mercier (Guillaume) relieur doreur rue du Mont Saint-Hilaire § transaction, 7 avril 1743; MC/ET/XVIII/561
      accord; Mercier, Guillaume
    - Heuqueville (Antoine) rue Charretière relieur doreur § transaction, 7 avril 1743; MC/ET/XVIII/561
      accord; Heuqueville, Antoine
    - Plumet (Jacques) relieur doreur; rue Charretière § Transaction, 7 avril 1743; MC/ET/XVIII/561
      accord; Plumet, Jacques
    - Plumet (Louis) maître relieur doreur; rue des Carmes § transaction, 7 avril 1743; MC/ET/XVIII/561
      accord; Plumet, Louis
    - Leger (Pierre) relieur doreur rue Charretière § transaction (au sujet de la démolition des bancs dans l'Eglise Saint-Hilaire par les trois relieurs, marguilliers en charge), 7 avril 1743; MC/ET/XVIII/561
      accord; Leger, Pierre
    - Gamet (Pierre) relieur doreur rue des Carmes § transaction, 7 avril 1743; MC/ET/XVIII/561
      accord; Gamet, Pierre
    - Lepage (Jacques) relieur doreur rue d'Ecosse § Transaction, 7 avril 1743; MC/ET/XVIII/561
      accord; Lepage, Jacques
    - Gaudreau (Nicolas) maître relieur doreur rue Charretière § Transaction, 7 avril 1743; MC/ET/XVIII/561
      accord; Gaudreau, Nicolas
    - Sauvage (Etienne) relieur doreur rue Charretière § transaction, 7 avril 1743; MC/ET/XVIII/561
      accord; Sauvage, Etienne
    - Giffart (Lambert) relieur doreur rue Charretière § transaction, 7 avril 1743; MC/ET/XVIII/561
      accord; Giffart, Lambert
    - Guilbert (Louis) maître relieur doreur rue Charretière § Transaction, 7 avril 1743; MC/ET/XVIII/561
      accord; Guilbert, Louis
    - Pleney (Antoine), menuisier, rue des Francs-Bourgeois § Vente d'une maison à Belleville à .., 20 avril 1743; MC/ET/XVIII/561
      acte de vente; Pleney, Antoine
    - Dandrien (Nicolas), marchand orfèvre joaillier, rue Galande § Bail à loyer à .., 28 avril 1743; MC/ET/XVIII/561
  - Minutes. 1743, mai - 1743, août, mai 1743 - août 1743; MC/ET/XVIII/562
    - Chambord (Château de) Eure, arr. d'Evreux (Etat des meubles du ..) § Inventaire après le décès de Guillaume de La Boissière, seigneur de Chambord, ancien capitaine au régiment du Colonel Général, 2 mai 1743; MC/ET/XVIII/562
    - Déniepart (Girard) maître imprimeur en taille douce rue du Plâtre § quittance, 5 mai 1743; MC/ET/XVIII/562
      quittance; Déniepart, Girard
    - Monvoisin (Philippe) maître brodeur rue Saint Denis § transaction, les 9 et 14 et 15 mai 1743., 9 mai 1743 - 15 mai 1743; MC/ET/XVIII/562
      accord; Monvoisin, Philippe
    - Beausire (Joachim) maître maçon rue des Fossés du Pont aux Choux § transport, 16 mai 1743; MC/ET/XVIII/562
      Beausire, Joachim
    - Boisselot (Pierre) maçon à Paris § procuration de la veuve de .., 9 juillet 1743; MC/ET/XVIII/562
      procuration; Boisselot, Pierre
    - Perot (François) entrepreneur de bâtiments grande rue du fg. de Saint-Jacques du Haut Pas § bail à .., 20 juillet 1743; MC/ET/XVIII/562
      bail; Perot, François
    - Testament de Suzanne Ploy, veuve de Simon Dequoy, peintre ordinaire du roi, demeurant aux Gobelins, qui désigne son fils exécuteur testamentaire. Elle précise qu'elle y occupe une petite chambre par la bonté du roi, et indique que celle-ci contient 15 tableaux., 27 juillet 1743; MC/ET/XVIII/562
      testament; Gobelins (manufacture des); Dequoy, Simon; Ploy, Suzanne; peintre
    - Mercier (Guillaume) maître relieur doreur rue du Mont Saint-Hilaire § Partage et liquidation de la succession de son beau père, 12 août 1743; MC/ET/XVIII/562
    - Viette (Pierre) maître relieur et doreur à Paris § Partage et liquidation de la succession de .., et de sa femme, 12 août 1743; MC/ET/XVIII/562
      partage; Viette, Pierre
  - Minutes. 1743, septembre - 1743, décembre, septembre 1743 - décembre 1743; MC/ET/XVIII/563
    - Leboeuf (Nicolas Henri) maître maçon, entrepreneur de bâtiments rue du Martroy § accord et obligation, 2 septembre 1743; MC/ET/XVIII/563
      accord; obligation; Leboeuf, Nicolas Henri
    - Lantrade (Antoine) tailleur de pierres à Paris § Mariage du fils de feu .., 3 septembre 1743; MC/ET/XVIII/563
      contrat de mariage; Lantrade, Antoine
    - Prévot (François) entrepreneur de bâtiments grande rue du fg. Saint-Jacques du Haut Pas § bail, 1er octobre 1743; MC/ET/XVIII/563
      bail; Prévot, François
    - Bizard (André) Maître et marchand tapissier rue Montagne Sainte-Geneviève § Remboursement, 11 octobre 1743; MC/ET/XVIII/563
      Bizard, André
    - Bari (Nicolas) marchand ébéniste; grande rue du fg. Saint-Antoine § Mariage de .., 11 novembre 1743; MC/ET/XVIII/563
      contrat de mariage; Bari, Nicolas
    - Lucas (Nicolas) maître serrurier rue de Charenton § Constitution perpétuelle, 11 novembre 1743; MC/ET/XVIII/563
      Lucas, Nicolas
    - Carré (François) horloger rue Hautefeuille § Constitution rente viagère, 18 novembre 1743; MC/ET/XVIII/563
      constitution de rente; Carré, François
    - Carré (François) horloger rue Hautefeuille § Constitution, 11 décembre 1743; MC/ET/XVIII/563
    - Vallet (Etienne), menuisier à Verrières près Antony § Mariage du fils de .., 21 décembre 1743; MC/ET/XVIII/563
      contrat de mariage; Vallet, Etienne
    - Vallet (Nicolas), menuisier à Verrières près Antony § Mariage de .., 21 décembre 1743; MC/ET/XVIII/563
      contrat de mariage; Vallet, Nicolas
  - Minutes. 1744, janvier - 1744, avril, janvier 1744 - avril 1744; MC/ET/XVIII/564
    - Lussaut (Jacques), maître menuisier, rue de la Bûcherie § Apprentissage, 13 juin 1724; MC/ET/XVIII/564
      contrat d'apprentissage; Lussaut, Jacques
    - Douvion (Edme) maître et marchand tapissier rue Saint Jean de Beauvais § Constitution, 10 janvier 1744; MC/ET/XVIII/564
      constitution de rente; Douvion, Edme
    - Quentin (Ignace), menuisier à Soissons § Mariage de la fille de .., 29 janvier 1744; MC/ET/XVIII/564
      contrat de mariage; Quentin, Ignace
    - Huart (Jacques) Serrurier à Montlhery § transport de droits, 8 février 1744; MC/ET/XVIII/564
      transport de droits; Huart, Jacques
    - Le Bugle (Jean), compagnon peintre, rue Saint Martin § transport, 9 février 1744; MC/ET/XVIII/564
      Le Bugle, Jean
    - Bligny (Thomas Vincent), maître peintre, rue Saint-Paul § Accommodement et délégation, 10 février 1744; MC/ET/XVIII/564
      accord; procuration; Bligny, Thomas Vincent
    - Planié (Jean) entrepreneur de bâtiments à Paris § dépôt de partage de la succession de .., 22 février 1744; MC/ET/XVIII/564
      partage; Planié, Jean
    - Levasseur (Antoine) maître tourneur rue Saint Victor § Constitution au profit de la veuve de .., 3 mars 1744; MC/ET/XVIII/564
      constitution de rente; Levasseur, Antoine
    - Pied (Charles) maître tourneur rue de Judas § bail à la veuve de .., 25 avril 1744; MC/ET/XVIII/564
      bail; Pied, Charles
    - Clouët (Gabriel) maître et marchand potier d'étain place Maubert § Vente, 28 avril 1744; MC/ET/XVIII/564
    - Lanternier (Jacques) maître potier d'étain rue Saint-Denis § Vente par la veuve de .., 28 avril 1744; MC/ET/XVIII/564
      acte de vente; Lanternier, Jacques
  - Minutes. 1744, mai - 1744, août, mai 1744 - août 1744; MC/ET/XVIII/565
    - CHIRURGIEN HERNIER LE GAY (Jean) demeurant quai Pelletier, paroisse Saint-Gervais. § Inventaire après décès de Jean LE GAY (testament olographe, joint), 18 juin 1744; MC/ET/XVIII/565
      inventaire après décès; Le Gay, Jean
    - LE GAY (Jean) Chirurgien Hernier à Paris, demeurant quai Pelletier, paroisse Saint-Gervais. § Inventaire après décès de Jean LE GAY, à la requête de Marie-Anne LE GAY, veuve de Raymond MARTHE de l'ISLE, marchand orfèvre joallier à Paris, fille du défunt et de Marie-Anne POINTEL. (Testament olographe, joint), 18 juin 1744; MC/ET/XVIII/565
      inventaire; testament; Le Gay, Jean
  - Minutes. 1744, septembre - 1744, décembre, septembre 1744 - décembre 1744; MC/ET/XVIII/566
  - Minutes. 1745, janvier - 1745, avril, janvier 1745 - avril 1745; MC/ET/XVIII/567
    - Davion (François) marchand brodeur chasubles sur le Pont Notre Dame § Rachat, 22 janvier 1700; MC/ET/XVIII/567
      Davion, François
    - Beray (Jean Baptiste) maître peintre [de l'Académie de Saint-Luc] à Paris § Mariage de la veuve de .., 18 février 1700; MC/ET/XVIII/567
      contrat de mariage; Beray, Jean Baptiste
    - Contrat pour 4 ans entre René Puppin, maître perruquier, et Alexandre Paullet, maître sculpteur de l 'académie de Saint-Luc, au profit de Pierre Merard, âgé de 17 ans, fils de feu Nicolas Merard, peintre de l'académie de Saint-Luc, neveu de René Puppin, moyennant 100 livres., 28 janvier 1745; MC/ET/XVIII/567